【裁判字號】    97,訴,125
【裁判日期】    970529
【裁判案由】    毒品危害防制條例
【裁判全文】
臺灣高雄地方法院刑事判決               97年度訴字第125號
公  訴  人  臺灣高雄地方法院檢察署檢察官
被      告  甲○○
上列被告因違反毒品危害防制條例案件，經檢察官提起公訴（96
年度毒偵字第9118號），嗣因被告就被訴事實為有罪之陳述，經
本院合議庭裁定由受命法官獨任依簡式審判程序審理，本院判決
如下：
    主  文
甲○○施用第一級毒品，累犯，處有期徒刑捌月；又施用第二級
毒品，累犯，處有期徒刑柒月。扣案吸食器壹個，沒收銷燬之。
應執行有期徒刑壹年壹月。扣案吸食器壹個，沒收銷燬之。
    事  實
一、甲○○前於民國88年間因施用毒品案件，經臺灣臺東地方法
    院（下稱臺東地院）裁定送觀察、勒戒後，已無繼續施用毒
    品之傾向，經臺灣臺東地方法院檢察署檢察官不起訴處分確
    定；嗣於92年間再因施用毒品案件，經臺東地院裁定送觀察
    、勒戒後，於94年5 月5 日因無繼續施用傾向出所。又於94
    年間，因施用第二級毒品、偽造文書及違法洗錢防制法等案
    件，分別經臺東地院及臺灣臺北地方法院、臺灣板橋地方法
    院判處有期徒刑6 月、4 月、3 月，定應執行刑11月確定，
    並於96年7 月2 日縮刑期滿執行完畢。
二、詎其仍不知悔改並絕離毒品，於前開觀察勒戒執行完畢出所
    後5 年內，復基於施用施用第一級毒品海洛因及第二級毒品
    甲基安非他命之犯意，在高雄火車站附近之瑞宮飯店內，先
    於96年9 月30日下午8 時30分許以燒烤玻璃球方式施用甲基
    安非他命1 次；再於同日下午9 時許，同上揭瑞宮飯店內，
    以將海洛因摻入香煙內點火吸食之方式施用海洛因1 次。嗣
    於96年10月3 日下午1 時30分許，在高雄市○○區○○路與
    六合路路口為警查獲，經採集其尿液送驗，其呈現嗎啡、安
    非他命、甲基安非他命陽性反應，並扣得遺有安非他命殘渣
    之吸食器1 個，始悉上情。
三、案經高雄市政府警察局新興分局移送臺灣高雄地方法院檢察
    署檢察官偵查起訴。
    理  由
一、本件被告甲○○所犯係死刑、無期徒刑、最輕本刑為3 年以
    上有期徒刑以外之罪，其於準備程序中就被訴事實為有罪之
    陳述，經法官告知簡式審判程序之旨，並聽取公訴人及被告
    之意見後，本院合議庭認宜進行簡式審判程序，依刑事訴訟
    法第273 條之1 合議裁定由受命法官獨任進行簡式審判程序
    ，合先敘明。
二、上開施用第一級、第二級毒品之事實，業經被告甲○○於本
    院審理時自白不諱，並有高雄市立凱旋醫院96年10月15日出
    具編號A00000000 號之濫用藥物尿液檢驗報告、高雄市警察
    局新興分局警備隊尿液送驗編號表（尿液編號：A96441）各
    1 份在卷可稽（見偵一卷第28頁至第29頁），而海洛因施用
    入人體後，水解還原成嗎啡，再循嗎啡之代謝方式排出體外
    ，已據行政院衛生署藥物食品檢驗局（73）藥檢壹字第3022
    1 號函說明綦詳，是以被告所施用之毒品應屬海洛因無訛；
    另扣案之吸食器1 個，經送鑑定結果，確含第二級毒品甲基
    安非他命成份，此有高雄醫學大學附設中和紀念醫院97年1
    月22日編號9701-95 號檢驗報告附卷可參（見本院卷第24頁
    ），足認被告上開自白確與事實相符，洵堪採為論罪科刑之
    依據。又被告曾受如事實欄所載之觀察、勒戒處分執行完畢
    之事實，有本院院內索引卡紀錄表報表、臺灣高等法院被告
    前案紀錄表各1 份在卷可稽（見本院卷第3 頁至第17頁），
    被告於觀察勒戒執行完畢釋放後，5 年內再為本件施用毒品
    犯行，自應依法論罪科刑。是以本件事證明確，被告犯行堪
    以認定。
三、按海洛因、甲基安非他命分別係毒品危害防制條例第2 條第
    2 項第1 、2 款所稱之第一、二級毒品，是被告分別施用海
    洛因、甲基安非他命之行為，係犯該條例第10條第1 項之施
    用第一級毒品罪，及同條第2 項之施用第二級毒品罪。被告
    持有第一、二級毒品，嗣進而施用之，持有之低度行為應為
    施用之高度行為所吸收，均不另論罪。而被告上開所犯施用
    第一級毒品罪、施用第二級毒品罪，犯意各別，行為互殊，
    觸犯構成要件不同，應予分論併罰。又被告曾有如事實欄所
    載之前科，於96 年7月2 日縮刑期滿執行完畢，有前揭本院
    院內索引卡紀錄表報表、臺灣高等法院被告前案紀錄表各1
    份可按，其於有期徒刑之刑執行完畢後5 年內，再犯有期徒
    刑以上之罪，為累犯，應依刑法第47條第1 項規定加重其刑
    。爰審酌被告前已因施用第二級毒品案件經觀察、勒戒，本
    應徹底戒除毒癮，不料其竟於94年間繼續施用第二級毒品，
    並經判決處刑，有臺東地院95年度東簡字第23號判決在卷可
    憑，其後復於96年7 月2 日執行刑期完畢出監後不到3 個月
    即同年9 月30日，再犯本件施用第一、第二級毒品罪，已如
    上述，顯見其自制力不足，無法擺脫毒品，且施用情形日益
    嚴重，實未能體悟施用毒品對自己、家人造成之傷害及社會
    之負擔，惟念所犯施用毒品罪乃屬戕害自身身心健康行為，
    尚未對他人造成實害，其行為本身對社會所造成之危害並非
    直接，反社會性之程度應屬較低，且其犯後已坦認犯行，並
    綜合考量被告係國中肄業、職業木工、家境貧寒（見警卷教
    育程度欄、職業欄及家庭經濟狀況欄之記載），及其上開犯
    罪情節等相關情狀，分別量處如主文所示之刑，並定其應執
    行之刑，以資懲儆。
四、沒收部分：
    末按查獲之第一、二級毒品及專供製造或施用第一、二級毒
    品之器具，不問屬於犯人與否，均沒收銷燬之，毒品危害防
    制條例第18條第1 項前段定有明文。查扣案吸食器1 個，經
    鑑定結果確含第二級毒品甲基安非他命之成分，業如上述，
    且該吸食器與其內之毒品業已無法析離，應將之同視為第二
    級毒品，從而不問屬於犯人與否，爰依上開規定宣告沒收銷
    燬之。
據上論斷，應依刑事訴訟法第273 條之1 第1 項、第284 條之1
、第299 條第1 項前段，毒品危害防制條例第10條第1 項、第2
項、第18條第1 項前段，刑法第11條、第51條第5 款，判決如主
文。
本案經檢察官乙○○到庭執行職務。
中    華    民    國    97    年    5     月    29    日
                  刑事第二庭    法  官  呂明燕
以上正本證明與原本無異。
如不服本判決應於收受本判決後10日內向本院提出上訴書狀，並
應敘述具體理由，如未敘述上訴理由者，應於上訴期間屆滿後20
日內補提理由書狀於本院（均須按他造當事人之人數附繕本）「
切勿逕送上級法院」。
中    華    民    國    97    年    5     月    30    日
                                書記官  陳瓊芳
附錄本判決論罪之法條：
毒品危害防制條例第10條
施用第一級毒品者，處 6 月以上 5 年以下有期徒刑。
施用第二級毒品者，處 3 年以下有期徒刑。


司法院資訊處製作；財團法人民間司法改革基金會備份。
